【裁判字號】    97,聲,1935
【裁判日期】    980121
【裁判案由】    返還提存物
【裁判全文】
臺灣桃園地方法院民事裁定              97年度聲字第1935號
聲  請  人  永豐商業銀行股份有限公司
法定代理人  戊○○
代  理  人  丙○○
相  對  人  金圓梅即桃圓家電服務行
            甲○○
            乙○○
            丁○○
上列聲請人聲請返還提存物事件，本院裁定如下：
    主      文
本院九十六年度存字第一六二一號提存事件聲請人所提存之擔保
金新台幣貳拾玖萬陸仟元，就相對人金圓梅即桃圓家電服務行、
乙○○、丁○○部分，准予發還。
聲請人其餘聲請駁回。
    理  由
一、按訴訟終結後，供擔保人證明已定20日以上之期間，催告受
    擔保利益人行使權利而未行使，或法院依供擔保人之聲請，
    通知受擔保利益人於一定期間內行使權利並向法院為行使權
    利之證明而未證明者，法院應依供擔保人之聲請，以裁定命
    返還其提存物，民事訴訟法第104 條第1 項第3 款定有明文
    。又該條之規定，於其他依法令供訴訟上之擔保者，準用之
    ，同法第106 條亦定有明文。
二、本件聲請意旨略以：聲請人前遵鈞院96年度裁全字第1721號
    民事裁定，曾提供擔保金新台幣296,000 元，並以鈞院96年
    度存字第1621號提存事件提存後，請求就相對人之財產予以
    假扣押（本院96年度執全字第1481號）。茲因聲請人業已撤
    回該假扣押之執行及撤銷假扣押之裁定，並已定20日期限催
    告相對人行使權利，惟相對人逾期並未為任何權利之行使，
    為此，聲請人爰依民事訴訟法第104 條之規定，請求鈞院准
    予返還擔保金。
三、經查，本件關於相對人金圓梅即桃圓家電服務行、乙○○、
    丁○○部分：聲請人所主張之事實，業據聲請人提出本院96
    年度裁全字第1721號民事裁定、96年度存字第1621號提存書
    、97年度全聲字第154 號民事裁定及其確定證明書、96年執
    全1418號民事執行處函及97年度聲字第1589號函影本各一份
    為證，並經本院調閱上開卷宗，查核屬實。又查，相對人金
    圓梅即桃圓家電服務行、乙○○、丁○○業經聲請人送達通
    知行使權利而未於法定期間內行使之事實，業據本院依職權
    調閱本院97年度聲字第1589號通知行使權利卷宗，並有本院
    民事庭本院民事紀錄科查詢表、臺灣臺北地方法院98年1月7
    日北院隆文人字第0980000048號函附卷可憑，堪信屬實。從
    而，揆諸前開說明，聲請人此部分聲請，核無不合，應予准
    許。
四、次查，本件關於相對人甲○○部分：聲請人雖主張已經鈞院
    97年度聲字第1589號通知行使權利案件，定20日期限催告相
    對人行使權利，而相對人逾期並未為任何權利之行使。惟查
    ，甲○○之戶籍地係登記在桃園市戶政事務所，實際住居所
    不明，上開通知行使權利函已遭退郵，而並未送達相對人，
    經本院依職權調閱上開通知行使權利卷宗查閱屬實，故尚難
    認上開通知行使權利函業依民事訴訟法相關規定合法送達於
    相對人，並生合法催告行使權利之效力。從而，聲請人此部
    分聲請，於法不合，應予駁回。
五、爰裁定如主文。
中    華    民    國    98    年    1     月    21    日
                  民事第二庭    法  官  黃漢權
以上正本係照原本作成
如對本裁定抗告須於裁定送達後10日內向本院提出抗告狀，並應
繳納抗告裁判費新台幣1,000 元。
中    華    民    國    98    年    1     月    21    日
                            書記官  郭玉芬


司法院資訊處製作；財團法人民間司法改革基金會備份。
